臺灣高等法院刑事判決　　　　　　　 100年度上訴字第1946號
上　訴　人
即　被　告　許登壹
指定辯護人　義務辯護游蕙菁律師
上　訴　人
即　被　告　陳逸濤
選任辯護人　邱奕澄律師
　　　　　　林珪嬪律師
　　　　　　李淏沅律師
上列上訴人因毒品危害防制條例案件，不服臺灣桃園地方法院10
0年度重訴字第1號，中華民國100年5月31日第一審判決（起訴案
號：臺灣桃園地方法院檢察署99年度偵字第25797號、第25800號
），本院判決如下︰
    主  文
上訴駁回。
    事  實
一、許登壹、吳顯志、陳逸鴻（後二人業經判刑確定）均明知甲
    基安非他命為毒品危害防制條例第2條第2項所明文列管之第
    二級毒品，未經許可，不得非法持有、販賣及運輸。緣鍾黃
    貴（綽號「強哥」、「阿貴」、「小烏龜」，另由臺灣桃園
    地方法院100年度重訴字第7號案件審理中）欲購買甲基安非
    他命，而向許登壹洽詢購買第二級毒品甲基安非他命事宜，
    鍾黃貴使用門號0000000000號之行動電話、許登壹則使用門
    號0000000000號之行動電話，二人先後於如附表一編號1至3
    所示之時間聯繫，並就購買甲基安非他命之數量、售價予以
    討論，最後達成購買2公斤之甲基安非他命之協議，而售價
    部分尚在討價還價，許登壹即與吳顯志共同意圖營利，基於
    販賣甲基安非他命之犯意聯絡，而鍾黃貴則指示有運輸第二
    級毒品犯意聯絡之陳逸鴻南下屏東進行交易，鍾黃貴將其使
    用之0000000000號行動電話交付予陳逸鴻使用，許登壹則告
    知鍾黃貴將其所使用之門號0000000000號碼告知陳逸鴻作為
    聯繫之用。嗣陳逸鴻於民國99年9月6日晚間6時42分許，以
    鍾黃貴之前揭門號行動電話發送簡訊（如附表一編號4所示
    ）與許登壹，告知其預計於當日晚間8時許到達臺灣高速鐵
    路（下稱高鐵）左營站，請許登壹叫計程車前來接送。迨陳
    逸鴻於同日晚間8時55分許，撥打電話給許登壹，告知於5分
    鐘後抵達屏東縣屏東市○○路1110號之「樂樂汽車旅館」（
    如附表編號5所示），於同日晚間9時許與許登壹會面後，旋
    將購買2公斤甲基安非他命之代價新臺幣（下同）172萬元現
    金交付許登壹，許登壹拿取現金離開後，隨後返回前揭旅館
    將2包甲基安非他命交付陳逸鴻收受，惟陳逸鴻檢查其所收
    受之2包甲基安非他命，發現其中1包都是鹽巴，就將該2包
    甲基安非他命退給許登壹處理，許登壹即先行離開前揭旅館
    ，陳逸鴻並於同晚10時41分、47分、49分（如附表一編號6
    、8、10所示）撥打鍾黃貴使用之門號0000000000行動電話
    告知上情，同時於同晚10時44分、48分（如附表一編號7、9
    所示）與許登壹聯繫，經討價還價後，陳逸鴻即告知許登壹
    ，表示鍾黃貴只要以86萬元代價購買1公斤甲基安非他命即
    可，雙方達成買賣合意後，許登壹即將其使用之門號000000
    0000號行動電話交由吳顯志作為聯繫使用，而後吳顯志於同
    年月7日凌晨0時18分許，在前開「樂樂汽車旅館」，將1公
    斤之甲基安非他命交付陳逸鴻，並退還前已收受之86萬元現
    金。嗣陳逸鴻收受1公斤甲基安非他命後，旋攜帶該甲基安
    非他命自前揭旅館起運離開，並搭乘計程車、高鐵運輸前揭
    甲基安非他命北上桃園，於同日上午6、7時許，返回鍾黃貴
    桃園縣楊梅市大金山下37號住處，將1公斤甲基安非他命及
    退還之86萬元交付鍾黃貴。
二、陳逸濤前於民國93年間，因施用第一級毒品案件，經法院
    判處有期徒刑7月確定；復於93年間，因施用第一、二級
    毒品，經法院分別判處有期徒刑9月、3月確定，前開三
    罪，經裁定定應執行為有期徒刑1年5月確定；再於95年間
    ，因施用第一、二級毒品案件，經法院分別判處有期徒刑1
    年、6月，嗣經減刑並定其應執行刑為有期徒刑8月確定，上
    開至所示5罪合併執行，甫於96年9月26日縮刑期滿執行
    完畢，詎不知悛悔，與陳逸鴻（此部分犯行業已判刑確定）
    、鍾黃貴（另由臺灣桃園地方法院100年度重訴字第7號案件
    審理中）共同基於運輸第二級毒品甲基安非他命之犯意聯絡
    ，由鍾黃貴先於99年10月8日下午5時20分許，以其所使用門
    號0000000000號行動電話撥打吳顯志（此部分犯行業已判刑
    確定）所使用門號0000000000號行動電話通話後，向吳顯志
    購買2公斤甲基安非他命，價金172萬元，達成買賣合意後，
    旋約定由鍾黃貴南下屏東交易。俟鍾黃貴臨時有事無法南下
    ，於同日晚間8、9時許，在其桃園縣楊梅市大金山下37號住
    處附近之怡仁綜合醫院下面，指示陳逸鴻、陳逸濤兄弟南下
    與吳顯志交易，並將購毒品之現金172萬元置放於一黑色包
    包內交付陳逸鴻，且將其持用與吳顯志聯繫交易之門號0000
    000000號行動電話交付陳逸鴻，及囑咐陳逸鴻、陳逸濤2人
    先將行動電話關機，待到達屏東後再行開機。陳逸鴻、陳逸
    濤隨即將行動電話關機，並由陳逸濤駕駛車號不詳之自用小
    客車搭載陳逸鴻共同南下屏東交易，鍾黃貴亦旋於同年月9
    日凌晨零時21分許，使用門號0000000000號行動電話撥打吳
    顯志使用之門號0000000000號行動電話告知此情。惟於同日
    凌晨2時許，陳逸鴻、陳逸濤途經國道3號高速公路東山收費
    站時突遭警盤查，陳逸濤乃趁隙駕車搭載陳逸鴻逃逸至東山
    休息站藏匿，陳逸鴻並電話聯繫鍾黃貴請吳顯志開車前來接
    應，鍾黃貴聞之隨即電告吳顯志前情，吳顯志隨後則請不知
    情之郭建良（另經檢察官為不起訴處分）駕駛車牌號碼2077
    -WZ號自用小客車搭載吳顯志前往東山休息站接應陳逸鴻、
    陳逸濤。陳逸鴻、陳逸濤2人上車後，陳逸鴻隨即將裝有172
    萬元現金之黑色包包交給吳顯志，並告知吳顯志錢都在包包
    內，而後吳顯志請郭建良先將其等載至屏東縣屏東市○○街
    22號「阿曼汽車旅館202號房」。在陳逸鴻、陳逸濤入宿後
    ，吳顯志再請郭建良於同日凌晨4、5時許載往屏東縣屏東市
    ○○路某處，向綽號「阿林」者取得如附表三編號1所示2公
    斤之甲基安非他命（分裝2包，每包各毛重1,015公克、1,01
    4公克，總毛重2,030.48公克，總純質淨重1,908.8 5公克）
    ，並交付162萬元予「阿林」，吳顯志則保留10萬元作為此
    次販賣毒品之利得，而後將該2包之甲基安非他命裝入前開
    黑色包包返回前開汽車旅館交付陳逸鴻。陳逸鴻取得前開黑
    色包包後隨即打開包包檢視、確認為甲基安非他命且品質無
    瑕後，復將包包封閉後放在床上。嗣於同日清晨5時50分許
    ，員警經實施通訊監察獲悉前揭犯罪而前往埋伏，並經吳顯
    志、陳逸鴻、陳逸濤同意搜索而當場查獲，陳逸鴻、陳逸濤
    因而運輸甲基安非他命未遂，員警並在前揭汽車旅館內，扣
    得前開如附表三編號1所示之甲基安非他命2包；陳逸鴻所有
    如附表三編號2所示供運輸毒品用以包裝甲基安非他命之黑
    色包包1個；於車牌號碼2077-WZ號自用小客車上，扣得吳顯
    志販賣甲基安非他命所得現金10萬元，而查悉上情。
三、案經臺灣桃園地方法院檢察署檢察官指揮海岸巡防署北部地
    區巡防局移送，暨新竹市警察局第一分局報請該署檢察官偵
    查起訴。
    理  由
壹、程序部分
一、上訴範圍：上訴人即被告許登壹與陳逸濤分別僅就原判決事
    實欄一(二)共同販賣第二級毒品、事實欄一(四)共同運輸第二級
    毒品罪部分提起上訴，另同案被告吳顯志及陳逸鴻分別於10
    0年6月29日及7月19日本院審理中具狀撤回上訴（見本院卷
    第59、135頁），故本件上訴範圍為原判決實欄一(二)、(四)。
二、證據能力：刑事訴訟法第159條第1項雖規定，被告以外之人
    於審判外之言詞或書面陳述，除法律有規定外，不得作為證
    據。惟同法第159條之5明定：「被告以外之人於審判外之陳
    述，雖不符前4條之規定，而經當事人於審判程序同意作為
    證據，法院審酌該言詞陳述或書面陳述作成時之情況，認為
    適當者，亦得為證據。」、「當事人、代理人或辯護人於法
    院調查證據時，知有第159條第1項不得為證據之情形，而未
    於言詞辯論終結前聲明異議者，視為有前項之同意。」。本
    件下列所引供述證據，經本院當庭提示，檢察官、上訴人即
    被告許登壹、陳逸濤及辯護人均無意見，且未於本院言詞辯
    論終結前聲明異議，本院審酌該等證據作成之情況，認為適
    於為本件認定事實之依據，依刑事訴訟法第159條之5第2項
    規定，應具有證據能力。另以下所引非供述證據，並無證據
    顯示係實施刑事訴訟程序之公務員違背法定程序所取得之證
    據，亦無刑事訴訟法第159條之4之顯有不可信之情況與不得
    作為證據之情形，自有證據能力。
貳、實體部分：
一、事實欄一所示許登壹共同販賣第二級毒品部分：
  (一)訊據許登壹固坦承於事實欄一所示時、地，有先與鐘黃貴就
    欲交易之毒品數量、價格予以聯繫，並派計程車前往高鐵左
    營站接陳逸鴻到前揭汽車旅館及前往前揭汽車旅館與陳逸鴻
    碰面等情，惟矢口否認有何共同販賣甲基安非他命犯行，辯
    稱：伊未收受陳逸鴻所交付之172萬元現金，亦未交付甲基
    安非他命予陳逸鴻，伊僅幫忙聯繫購毒，係吳顯志親自與陳
    逸鴻交易云云。
  (二)經查：
    1.許登壹坦承於事實欄一所示時、地，有先與鐘黃貴就欲交
      易之毒品數量、價格予以聯繫，欲交易之毒品數量、價格
      予以聯繫，並派計程車前往高鐵左營站接陳逸鴻到前揭汽
      車旅館及前往前揭汽車旅館與陳逸鴻碰面等情，核與陳逸
      鴻於警詢、偵訊、原審審理時供述（見99年度偵字第2580
      0號卷一，以下稱偵查卷三，第14頁、第179頁、第180頁
      ；原審卷二第9頁正、反面）及鍾黃貴於警詢、偵訊供述
      （見99年度偵字第25797號卷二，以下稱偵查卷二，第165
      頁反面、第197頁反面）大致相符，並有如附表一編號1至
      5所示之通訊監察譯文（見偵查卷二，第155至157頁）附
      卷可佐，自堪信為實在。
    2.本院認許登壹有交付甲基安非他命予與陳逸鴻並收受172
      萬現金之理由：
      (1)陳逸鴻於事實欄一所示時、地抵達「樂樂汽車旅館」，
        與許登壹會面後旋將172萬元現金交付許登壹，許登壹
        拿取現金離開後，隨後返回前揭旅館將2包甲基安非他
        命交付陳逸鴻收受一節，業據陳逸鴻於警詢、偵訊、及
        原審審理時證述屬實（見偵查卷三第14頁、第179頁、
        第180頁；原審卷二第9頁正、反面），且許登壹亦於警
        詢時供稱：99年9月6日當天，伊有到「樂樂汽車旅館」
        與陳逸鴻談論鍾黃貴要向吳顯志購買甲基安非他命細節
        等語（見99年度偵字第25797號卷一，以下稱偵查卷一
        ，第38頁反面），其復於原審審理時供稱：99年9月6日
        當天，伊有到「樂樂汽車旅館」找陳逸鴻，陳逸鴻就說
        要「2個」，即指2公斤甲基安非他命等語（見原審卷一
        第40頁；原審卷二第15頁），足徵許登壹於事實欄一所
        示時、地，有至前揭旅館與陳逸鴻交易毒品。
      (2)依卷附如附表一編號1、2所示通訊監察譯文，鍾黃貴稱
        ：「派人下去」、「兄弟，那個西瓜，幫我買3個」、
        「沒有3個，2個西瓜也可以」、「喔，那個好阿，2 個
        西瓜，就我們昨天講的這樣子，再低一點點，可以接受
        嗎？」等語，而許登壹答覆稱：「OK」、「OK，這支電
        話交給他，就好了」、「我盡量，好不好？」等語，有
        通訊監察譯文1份在卷可稽（見偵查卷二第155至156頁
        ）。而對話中「西瓜」之詞，係代表甲基安非他命一節
        ，業據許登壹供承在卷（見偵查卷一，第212頁），足
        見鍾黃貴告知許登壹其將派陳逸鴻南下屏東購買甲基安
        非他命，許登壹亦知會鍾黃貴，將其所使用前揭門號行
        動電話告知陳逸鴻作為聯繫之用；另附表一編號2所示
        時間，鍾黃貴再告知要買2公斤甲基安非他命。細繹附
        表一編號1、2所示通聯監察譯文內容，均足徵鍾黃貴及
        陳逸鴻電話聯繫對象為「許登壹」，是陳逸鴻證稱南下
        後先與許登壹碰面、交易，尚符常情。再參附表一編號
        2、3譯文內容可知，許登壹係直接與鐘黃貴連繫毒品交
        易時間、數量及地點，且有討價還價過程，並知悉陳逸
        鴻南下目的係要透過鍾黃貴購買鍾甲基安非他命，則其
        「特地」至前揭旅館與陳逸鴻會面，豈會未向陳逸鴻拿
        取購毒價金而空手返回，再「無端」間接轉告知吳顯志
        前去旅館交易？不僅多此一舉，且徒增轉告知誤聽之風
        險，故許登壹辯稱：伊僅負責居間聯繫介紹，並未碰到
        毒品、錢云云，有違常情，殊無足採，堪認陳逸鴻確於
        99年9月6日晚間9時許將172萬元現金交付被告許登壹，
        而許登壹稍後亦將2包甲基安非他命交付陳逸鴻一情，
        應堪採信。
      (3)而經陳逸鴻檢查許登壹前所交付之2包甲基安非他命，
        發現其中1包都是鹽巴，就將該2包甲基安非他命退給許
        登壹處理，並將此情告知鍾黃貴之事實，亦據陳逸鴻於
        警詢、偵訊及原審審理時坦認在卷（見偵查卷三第14、
        180頁；原審卷二第9頁正、反面），復觀之附表一編號
        7、9所示通訊監察譯文（見偵查卷二第157頁正、反面
        ），係陳逸鴻與許登壹聯繫，此據陳逸鴻證述在卷（見
        原審卷二第10頁、本院卷第202頁反面至203頁）及許登
        壹供認在卷（見原審卷二第14），陳逸鴻稱：「我跟你
        講喔，剛阿強打來」等語、許登壹回答：「恩」、「這
        樣你們是要還是不要？我現在在這裡阿」等語、陳逸鴻
        稱：「我跟你講吼，你拿一個就好了」等語、許登壹回
        答：「喔」、「一個OK嗎？」等語，陳逸鴻稱：「對啦
        」等語，足見陳逸鴻告知許登壹：鍾黃貴有打電話過來
        ，且對價格有爭議，許登壹即告知陳逸鴻現在於賣方現
        場，並詢問是否還要交易，後許登壹再打電話給陳逸鴻
        時，陳逸鴻即回答買1公斤即可，而達成買賣合意。從
        陳逸鴻前揭證述各節以觀，可知鍾黃貴原欲購買2公斤
        甲基安非他命，後因其中1包為鹽巴，而將2公斤甲基安
        非他命全數退回，事後改購買1公斤甲基安非他命，是
        以前揭達成1公斤甲基安非他命買賣交易合意之對話，
        自係發現前所交付2公斤甲基安非他命，其中1包為鹽巴
        之後，所為之處理情形，益徵許登壹離開前揭旅館後，
        亦由許登壹負責處理毒品含有鹽巴事宜。
      (4)又許登壹告知吳顯志，鍾黃貴要以86萬元價格，購買1
        公斤甲基安非他命後，許登壹即將其使用之門號000000
        0000號行動電話交由吳顯志作為聯繫使用，而後吳顯志
        於即同年月7日凌晨0時18分許，在前揭「樂樂汽車旅館
        」，交付1公斤之甲基安非他命予陳逸鴻，並退還前已
        收受之86萬元現金一節，業據吳顯志於偵訊、原審訊問
        時坦承不諱（見偵查卷二第30頁；原審卷一第42頁），
        核與陳逸鴻於偵訊及原審審理時之證述（見偵查卷二第
        28頁；原審卷二第9頁反面）及鍾黃貴於警詢、偵訊時
        結證（見偵查卷二第165頁反面、第197頁反面）相符。
        且許登壹亦於偵查中證稱：99年9月6日吳顯志有去「樂
        樂汽車旅館」與陳逸鴻見面等語（見偵查卷一第211頁
        ）。再酌以案發當時，陳逸鴻年屆38歲、許登壹年屆35
        歲、吳顯志年僅27歲，許登壹與陳逸鴻間，僅相差3歲
        ，且2人間前揭對話均未出現「樂哥」之稱，而吳顯志
        與陳逸鴻間，差距有11歲之多，陳逸鴻亦稱「吳顯志會
        較伊樂哥」等語（見偵查卷二第27頁），則吳顯志自有
        可能尊稱陳逸鴻為「樂哥」，是附表一編號12、13所示
        通聯對話內容，自係吳顯志與陳逸鴻間之對話。則吳顯
        志使用許登壹前揭門號行動電話，撥打電話給陳逸鴻稱
        ：「樂哥」等語，被告陳逸鴻答稱：「到了沒？」等語
        ，吳顯志稱：「你等我一下，我在趕了，我在路上了」
        等語，陳逸鴻答稱：「好」等語，吳顯志稱：「等我，
        10分鐘就到了，10分鐘」等語，陳逸鴻答稱：「好」等
        語，有通訊監察譯文1份在卷可按（見偵查卷一第74頁
        ），足見陳逸鴻接獲吳顯志告知將到前揭旅館，且已經
        在趕路了，並告知10分鐘後即99年9月7日凌晨0時18分
        許會至前揭旅館，益徵許登壹在前揭毒品交易出現品質
        重大瑕疵後，則轉由賣主吳顯志親自至前揭汽車旅館與
        陳逸鴻交易，灼然至明。
    3.本院認許登壹與吳顯志係共同正犯之理由：
      (1)按現行刑法關於正犯、從犯之區別，係以其主觀之犯意
        及客觀之犯行為標準，凡以自己犯罪之意思而參與犯罪
        ，無論其所參與者是否犯罪構成要件之行為，皆為正犯
        ，其以幫助他人犯罪之意思而參與犯罪，其所參與者，
        苟係犯罪構成要件之行為，亦為正犯，必以幫助他人犯
        罪之意思而參與犯罪，其所參與者又為犯罪構成要件以
        外之行為，始為從犯；而按刑法上之幫助犯，固以幫助
        他人犯罪之意思而參與犯罪構成要件以外之行為而成立
        ，惟所謂以幫助他人犯罪之意思而參與者，指其參與之
        原因，僅在助成他人犯罪之實現者而言，倘以合同之意
        思而參加犯罪，即係以自己犯罪之意思而參與，縱其所
        參與者為犯罪構成要件以外之行為，仍屬共同正犯，又
        所謂參與犯罪構成要件以外之行為者，指其所參與者非
        直接構成某種犯罪事實之內容，而僅係助成其犯罪事實
        實現之行為而言，苟已參與構成某種犯罪事實之一部，
        即屬分擔實施犯罪之行為，雖僅以幫助他人犯罪之意思
        而參與，亦仍屬共同正犯（最高法院25年上字第2253
        號、27年上字第1333號判例意旨參照）。又刑法上所謂
        販賣行為，係指以營利為目的，有償轉讓，將商品購入
        或賣出，有一於此，犯罪即為完成，故交付商品與收取
        價金，均屬販賣犯罪之構成要件行為，縱以幫助他人營
        利犯罪之意思，而有參與交付買賣標的物、收取貨款之
        販賣要件行為，自應論以共同正犯而非從犯（最高法院
        84年度臺上字第5647號、92年度臺上字第2141號判決、
        95年度臺上字第2913號判決意旨參照）。
      (2)如前所述，許登壹先與鐘黃貴聯繫毒品交易之時間、價
        格及數量，且顯已就毒品交易之數量達成合意，嗣鍾黃
        貴派陳逸鴻南下購買後，許登壹並向陳逸鴻收取172 萬
        元販毒價金離開後，再返回前揭旅館將2包甲基安非他
        命交付陳逸鴻，俟所交付之甲基安非他命含有鹽巴之重
        大瑕疵後，才直接由吳顯志與陳逸鴻交易，縱許登壹辯
        稱係基於幫助意思而為，惟其係參與販毒價金收受及毒
        品交付之構成要件行為。此外，再觀附表一編號6、8譯
        文內容顯示陳逸鴻有回報鍾黃貴關於其與許登壹對毒品
        價格及品質討價還價過程，均見許登壹對於毒品交易具
        有相當影響及決定力，故許登壹與吳顯志就事實欄一所
        示犯行，有犯意聯絡及行為分班，應屬共同正犯。從而
        ，許登壹辯稱：伊僅基於幫助販毒之犯意，居間聯繫聯
        繫購毒事宜，並未從中獲利，應僅構成幫助犯云云，尚
        非可採。
    4.有關對許登壹有利證據不足採信之理由：
      (1)雖陳逸鴻事後翻異前詞供稱：案發當日，均係吳顯志與
        伊交易（172萬元與甲基安非他命），不是許登壹，因2
        人都胖胖的，長得像故錯認等語（見原審卷二第22頁反
        面、本院卷第200頁反面-201頁），然查，陳逸鴻於原
        審隔離訊問時均證述：事實欄一所示事實，均與許登壹
        交易（見原審卷二第9頁正、反面），然經原審向其確
        認：事實欄一案發當日是否「只有與許登壹」1人交易
        ？陳逸鴻即當庭翻異前詞改稱：99年9月6日計程車載伊
        到「樂樂汽車旅館」以後，該計程車又回頭去載許登壹
        ，這次只有許登壹一個人到「樂樂汽車旅館」與伊見面
        ，然後『伊就在「樂樂汽車旅館」把172萬元交給被告
        許登壹』，然後許登壹就回去了，之後是由吳顯志拿了
        2公斤甲基安非他命來」云云（見原審卷二第9頁反面）
        。陳逸鴻嗣後聽取吳顯志、許登壹稍後於原審證述內容
        （此經原審提示告知許登壹、吳顯志證言與意見），卻
        突然改稱：『伊確定錢是拿給吳顯志』，因伊分不清楚
        許登壹、吳顯志而前證述有誤云云（見原審卷一第16
        頁），酌以陳逸鴻於99年10月10日第1次表示分不清楚
        許登壹、吳顯志2人（見偵查卷一第206至207頁）、然
        於原審100年2月14日、同年3月15日、同年月28日、同
        年5月10日多次庭訊（見原審卷一、二卷），陳逸鴻迭
        與許登壹、吳顯志多次碰面，當可區分此2人，是陳逸
        鴻前揭證述，即啟人疑竇。況陳逸鴻歷經多次與許登壹
        、吳顯志2人同庭審訊，苟仍無法辨識2人差異，又何以
        「突然」可以「確認」與其交易之人，均係吳顯志一人
        ？而忽與吳顯志證述相同情節（詳後述）。且前於偵訊
        時，亦因與許登壹、吳顯志同庭應訊，甫翻異前詞，更
        證稱：許登壹當日並未到「樂樂汽車旅館」云云（見偵
        查卷一第206頁），更與許登壹前稱有於案發當日至「
        樂樂汽車旅館」之情（見偵查卷一第38頁反面）相違，
        顯悖常情。再查，陳逸鴻於警詢時係同時指認編號3、4
        相片（見查卷一第60、66、67頁），並明確指稱分別為
        阿牛（陳登壹）及老孫（吳顯志），自照片形式以觀，
        陳登壹與吳顯志之臉型、身材仍有差別，且陳逸鴻同時
        指認許登壹與吳顯志時，並無任何區分困難情形發生，
        是其於警詢應無誤認二人之虞，且陳逸鴻於本院審理時
        ，對於法官所問：警局指認時，說認識阿牛與老孫等語
        ，卻模糊答稱：伊是買的時候，看才知道，真的是誤認
        云云（見本院卷第202頁反面），縱認陳逸鴻視覺記憶
        模糊，惟參諸附表一編號12、13所示通訊監察譯文，係
        吳顯志與陳逸鴻間之對話，業據吳顯志供認在卷（見原
        審卷二第12頁反面），核與陳逸鴻、許登壹之證述相符
        （見偵查卷二第26、27頁；原審卷二第10、14頁），而
        附表一編號7係陳逸鴻與許登壹對話，顯見陳逸鴻對吳
        顯志及許登壹之聲音、語調已有聽聞，應具聽聲辨人自
        然記憶，嗣於毒品及金錢交易當下，除視覺記憶外，尚
        得憑聽覺記憶辨認交易對象究為吳顯志或許登壹，故陳
        逸鴻嗣後翻異證詞，應係於原審審理時感受來自在庭許
        登壹之壓力，迄今均為迴護之詞，殊無足採。
      (2)另吳顯志於警詢、偵訊及原審雖均證稱：事實欄一所示
        案發當日，均係伊與陳逸鴻交易云云。然其前於偵訊、
        原審行準備程序及原審審理時亦供稱：許登壹有再回到
        伊前揭住處，告知鍾黃貴欲購買的毒品種類跟數量。許
        登壹跟伊說鍾黃貴要跟伊購買「1公斤」的甲基安非他
        命等語（見偵查卷二第30頁；原審卷一第42頁反面；原
        審卷二第11頁正、反面），顯與許登壹、陳逸鴻前揭供
        稱：鍾黃貴欲購買「2公斤」甲基安非他命等語（見偵
        查卷三第14頁、第177至178頁、第180頁；原審卷一第
        40頁；原審卷二第9頁正、反面、第15頁）迥異，經原
        審提示許登壹前揭證述內容，吳顯志仍證述：伊就只賣
        1公斤，且不知悉交易過程曾有毒品含鹽巴之情等語（
        見原審卷二第11頁反面）。原審再次提示陳逸鴻前揭證
        述內容，吳顯志始翻異前詞改稱：伊當時有帶2公斤甲
        基安非他命到前揭旅館云云（見原審卷二第11頁反面）
        ，復經原審訊問何以證詞迥異，僅答稱：記憶久遠，忘
        記了云云（見原審卷二第11頁反面至第12頁）。參諸毒
        品交易過程突因其中1包毒品都是鹽巴，而遭客戶退貨
        情事，此乃嚴重交易瑕疵，且非常態，參與毒品交易者
        必當印象深刻，吳顯志苟全程參與交易，豈會不復記憶
        ？況交易內容由「2公斤」172萬元，降為「1公斤」86
        萬元，2者獲利動輒差距86萬元，吳顯志苟全程參與交
        易，身為營利者，對此攸關獲利多寡甚鉅之情，豈會經
        原審多次提示後，始「突然」回復記憶？足徵吳顯志並
        未參與向陳逸鴻收取172萬元現金，及交付2公斤甲基安
        非他命與陳逸鴻之過程，始對原審訊問而有上開反應，
        益徵吳顯志僅參與交易「1公斤」甲基安非他命與陳逸
        鴻之情甚明。故吳顯志上開證詞顯係迴護許登壹之詞，
        自不足採為有利許登壹之認定。
  (三)按販賣毒品之所謂販賣行為，只要行為人主觀上有營利意圖
    ，且客觀上有販入或賣出毒品行為，即足構成，至於實際上
    是否已經獲利，則非所問，必也始終無營利之意思，而以原
    價或低於原價有償讓與他人，方難謂為販賣行為，而僅得以
    轉讓罪論處（最高法院93年度臺上字第1651號裁判意旨參照
    ）；又販賣毒品係違法行為，非可公然為之，而每次買賣之
    價量，亦隨時依當事人關係之深淺、當時之資力、需求程度
    及對行情之認知等因素，機動調整，販賣之利得，除經坦承
    犯行或價量俱臻明確外，委難查得實情，職是之故，即使未
    經查得實際販賣之利得，除別有事證足認係按同一價量委買
    或轉售而確未牟利外，尚難執此遽認販賣意圖營利之證據有
    所未足，致知過坦承者難辭重典，飾詞否認者反得僥倖，而
    失情理之平。查本件雖無證據顯示許登壹、吳顯志持有毒品
    甲基安非他命之成本而得知2人未牟利，然苟其等未得利，
    豈有甘冒重刑而提供毒品之理，應認2人主觀上確有營利意
    圖，而販賣毒品予鍾黃貴牟利。
  (四)綜上所述，許登壹上開辯解，顯係事後卸責之詞，不足採信
    。其與吳顯志共同販賣毒品犯行，事證明確。至許登壹聲請
    調閱案發當時樂樂旅館監視錄影帶部分，業經行政院海岸巡
    防署海岸巡防總局北部地區巡防局100年8月23日新竹機字第
    10 00012166號函覆說明「錄影帶紀錄保存3個月，現已無存
    檔資料」（見本院卷第149頁），且本件事實業已認定明確
    ，該監視器錄影帶並無調查之必要，併予敘明。
二、陳逸濤於事實欄二所示運輸第二級毒品部分：
  (一)訊據陳逸濤固坦承於事實欄二所示時、地，駕前揭車輛搭載
    陳逸鴻南下屏東，並與吳顯志會合搭載後至前揭旅館，惟矢
    口否認有何共同運輸甲基安非他命未遂犯行，辯稱：伊無運
    輸甲基安非他命犯意，且始終未與鍾黃貴直接聯絡，而係陳
    逸鴻所為，伊南下屏東時亦不知黑色包內有錢及要去買毒品
    云云。
  (二)經查：
    1.陳逸濤坦承於事實欄二所示時、地，駕前揭車輛搭載陳逸
      鴻南下屏東，並與吳顯志會合搭載後至前揭旅館一情部分
      ，核與吳顯志、陳逸鴻於警詢、偵訊、原審訊問時供述情
      節相符（見偵查卷一第22頁反面、第60至61頁；偵查卷二
      第29至30頁；偵查卷三第177至179頁：原審卷一第43頁正
      、反面、第100頁），核與鍾黃貴於偵查中之證述情節相
      符（見偵查卷二第198頁），亦有證人郭建良於警詢、偵
      訊時證述在卷參佐（見偵查卷一第49至52頁、第215至217
      頁），堪認陳逸濤坦承於事實欄二所示時、地，駕前揭車
      輛搭載陳逸鴻南下屏東，並與吳顯志會合搭載後至前揭汽
      車旅館等語（見偵查卷一第83至84頁；偵查卷三第184至
      189頁），應屬可信。
    2.陳逸濤雖以前詞置辯，惟查：
      (1)鍾黃貴於偵訊時證稱：有於99年10月8日晚間8、9時許
        ，請陳逸鴻、陳逸濤兄弟南下，向吳顯志購買2公斤172
        萬元的甲基安非他命等語（見偵查卷二第198頁），核
        與吳顯志於警詢時證稱：是鍾黃貴叫陳逸鴻、陳逸濤南
        下屏東來找伊看安非他命毒品等語大致相合，已見鍾黃
        貴與吳顯志均知悉陳逸濤將陪同陳逸鴻南下，而附表二
        所示通訊監聽譯文，係鍾黃貴叫陳逸鴻南下屏東向伊購
        買毒品之通聯內容，「車子」是指甲基安非他命，伊跟
        鍾黃貴說1次要購買2公斤的甲基安非他命，這樣1公斤
        的甲基安非他命才能算86萬元，鍾黃貴回答伊說「好」
        ，要1次購買2公斤甲基安非他命，鍾黃貴並告訴伊不是
        他本人南下跟伊進行交易，而是叫鍾黃貴的2個朋友南
        下屏東跟伊進行交易。陳逸鴻打電話給伊，叫伊到東山
        休息區去載他及陳逸濤，伊也有接到鍾黃貴打電話叫伊
        去東山休息區載陳逸鴻及陳逸濤，伊去東山休息區載陳
        逸鴻時，陳逸鴻就將裝安非他命的黑色袋子拿給伊。在
        前揭汽車旅館時，伊將甲基安非他命毒品交給陳逸鴻放
        在床上去驗等語（見偵查卷一第21頁反面、第22頁正、
        反面）；於偵訊證稱：鍾黃貴有告知伊這次有2個人下
        來，陳逸鴻、陳逸濤兄弟，是鍾黃貴叫他們南下的等語
        （見偵查卷一第204頁）；於原審訊問時證稱：是鍾黃
        貴打電話給我，跟我說陳逸鴻、陳逸濤兩兄弟跑給人家
        追，叫伊去載等語（見原審卷第43頁反面）大致相合，
        足見鍾黃貴確指示陳逸鴻、陳逸濤2兄弟，南下屏東交
        易毒品甲基安非他命並運回，且主動電告其毒品交易相
        對人吳顯志此情。綜觀上情，該次毒品交易當事人吳顯
        志、鍾黃貴、陳逸鴻事前均知悉尚有陳逸濤參與，倘謂
        陳逸濤全然不知情，自難置信。
      (2)門號0000000000號行動電話為鍾黃貴所使用、門號0000
        000000號行動電話係鍾黃貴交付陳逸鴻使用、門號0000
        000000號行動電話為吳顯志所使用，且吳顯志、陳逸鴻
        及鍾黃貴確於如附表二所示時間，以前揭門號通聯等情
        ，此經吳顯志、陳逸鴻、鍾黃貴供述屬實在卷，觀之附
        表二所示之通訊監察譯文內容（見偵查卷一第27至28頁
        ）可知：
        附表二編號4之通訊監察譯文所示，鍾黃貴於99年10
          月9日凌晨0時21分37秒使用前揭門號行動電話，撥打
          電話與吳顯志使用之前揭門號稱：「我沒有過去」、
          「兩個那個誰，那個誰去阿，你之次有看過那矮矮小
          小那一個有沒有？」、「但是我叫『他們』都不要開
          機，到你們那才開機耶」等語，足見鍾黃貴告知吳顯
          志其未南下，改由其他2位南下，其中一人為吳顯志
          之前見過，並事先告知陳逸鴻、陳逸濤，行動電話要
          到吳顯志那裡才開機。
        附表二編號8之通訊監察譯文顯示，陳逸鴻於同日凌
          晨2時05分32秒持用前揭門號行動電話，撥打電話與
          鍾黃貴持用之前揭門號稱：「阿貴喔？你現在趕快打
          電話給「老孫」。阿你叫他叫計程車來載『我們』阿
          。」等語，足認陳逸鴻南下途中，請告鍾黃貴打電話
          給吳顯志叫計程車接應兄弟二人。
        附表二編號14之通訊監察譯文顯示，吳顯志於同日凌
          晨2時13分43秒使用前揭門號行動電話，撥打電話與
          陳逸鴻使用之前揭門號，陳逸鴻答稱：「喂」等語，
          吳顯志稱：「你跟誰阿？」等語，陳逸鴻答稱：「我
          跟我弟弟，親弟弟阿。」等語，可見陳逸鴻告知吳顯
          志，係與親弟弟陳逸濤一同南下。
        附表二編號22之通訊監察譯文顯示，陳逸鴻於同日凌
          晨3時34分24秒持用前揭門號行動電話，撥打電話與
          鍾黃貴持用之前揭門號稱：「我和我弟弟已經上他的
          車子了，我要關機了。」等語，鍾黃貴答覆稱：「好
          。」等語，堪認陳逸鴻向鍾黃貴報告，其與陳逸濤已
          上吳顯志的車。
      (3)依前揭通訊監察譯文內容可知，鍾黃貴確有事先安排「
        陳逸鴻、陳逸濤2位」人選南下向吳顯志購買毒品甲基
        安非他命，而陳逸鴻亦明確告知吳顯志係與親弟弟陳逸
        濤一同南下，苟陳逸濤不知悉運毒過程，陳逸鴻豈會輕
        易告知毒品交易對象吳顯志，倘確如此，不僅使原不知
        情之陳逸濤知悉犯行而徒增交易及涉訟風險，再衡以陳
        逸鴻實無必要將不知情之胞弟陳逸濤牽連入重罪？故陳
        逸濤應有參與毒品交易，且理當知悉此行目的係為運輸
        毒品。
      (4)再參陳逸鴻於偵訊時結證稱：鍾黃貴知道陳逸濤與伊一
        同南下屏東，因為鍾黃貴看陳逸濤帶伊去。在伊要出發
        時，鍾黃貴在怡仁綜合醫院下面，在車子旁邊跟伊交代
        到屏東後再開機等語（見偵查卷三第179、190頁），衡
        酌鍾黃貴係在陳逸濤所駕車輛旁邊交代運毒及關機事宜
        ，當時陳逸濤與陳逸鴻均在狹小車內空間，陳逸濤豈會
        不知陳逸鴻南下目的？另陳逸濤亦於警詢供稱：是鍾黃
        貴要伊哥陳逸鴻下去屏東的，伊是陪陳逸鴻下去的等語
        （見偵查卷一第84頁），益見陳逸濤知悉鍾黃貴交辦之
        事，一般友人對此已會聊天續問，遑論係親兄弟之陳逸
        鴻與陳逸濤。再衡毒品交易、運輸，乃隱而未顯犯罪之
        事，苟非毒販相當信任之人，當不會無端甘冒遭警查緝
        、或窩裡反黑吃黑之風險，令其陪同前往交易，故陳逸
        鴻攜帶高達172萬元現金欲交易甲基安非他命，此鉅額
        現金隨身，陪同前往交易毒品之陳逸濤，豈不知悉？縱
        事前不知情，對此身懷鉅款之舉，又豈會不加以詢問？
        是陳逸濤辯稱：不知情陳逸鴻要運毒云云，實啟人疑竇
        。雖陳逸濤於原審行準備程序時辯稱：伊於99年10月9
        日凌晨二、三點的時候，在東山休息站的時候，「伊才
        知道哥哥陳逸鴻是要下去拿甲基安非他命」，因為伊在
        「阿曼汽車旅館」裡洗澡，也不知道他們在做什麼，後
        來他朋友從外面進來又出去，大約半個小時回來時，就
        拿了兩包甲基安非他命，結果警察就衝上來了，因為伊
        有施用，所以伊知道那是甲基安非他命等語（見原審卷
        一第156頁反面至第157頁），觀其前揭供述，先稱於東
        山休息站始知情，後則供述係於前揭汽車旅館見到甲基
        安非他命後始知情，前後供述已有齟齬。再據郭建良警
        詢與偵訊中證稱：99年10月9日吳顯志2位朋友上車後，
        其中一位拿黑色包包給吳顯志。嗣伊陪吳顯志進入阿曼
        旅館，現場有他兩位朋友，吳顯志把黑色包包還給二位
        朋友，然後伊和他朋友把包包打開拿出透明塑膠袋內有
        白色東西等語（見偵查卷一第51、52、216、217頁），
        益見陳逸濤始終陪同在陳逸鴻身旁，並得見陳逸鴻於車
        上先交付裝有172萬黑色包包予吳顯志，嗣再至旅館取
        得吳顯志所交付內有毒品之黑色包包，此特殊交易情節
        均為陳逸濤所見，難謂其始終不聞不問而不知至屏東目
        的係運輸毒品，故陳逸濤辯稱不知黑色包包內有毒品，
        顯違常情，自難盡信，其前後供述不一之舉，應係為脫
        免其事前已然知悉陳逸鴻南下目的係在運毒乙事，故其
        與陳逸鴻就共同運輸甲基安非他命部分有犯意聯絡，應
        屬無訛。
    3.另鍾黃貴事後雖翻異前詞稱：不知陳逸濤一同南下，是到
      臺南時陳逸鴻打電話告知其弟陳逸濤也在那邊，因為通緝
      躲起來云云，然已與附表二編號4之通訊監察譯文所示「
      其於陳逸鴻、陳逸濤南下屏東前即已告知吳顯志」之內容
      未符，其上開陳述自難為利於陳逸濤之認定。
    4.陳逸鴻事後亦改稱：伊係到鍾黃貴「新竹湖口」朋友家17
      2萬元，當時陳逸濤在車上，並不在現場，陳逸濤不知悉
      運毒事宜云云，惟亦與附表二所示通訊監察譯文及卷附前
      揭雙向通聯紀錄（見99年度偵字第25800號卷二，下稱偵
      查卷四，第31頁）顯示行動電話基地臺位置均在桃園縣楊
      梅市未符，顯見陳逸鴻此部分證述係因兄弟親誼而為迴護
      之詞，殊無足採。
    5.又吳顯志於原審審理時亦改稱：不知悉南下購毒者有包括
      陳逸濤，鍾黃貴並未告知陳逸鴻、陳逸濤具兄弟關係，是
      被抓時，伊才知道有陳逸濤云云，然陳逸鴻與吳顯志當日
      見面時已明確告知同行之人包括其「親弟弟」陳逸濤，又
      吳顯志因陳逸鴻、陳逸濤突遭警盤查，而前往東山休息站
      搭載其等2人，倘吳顯志知有不知情之第三人陳逸濤在場
      ，豈會甘冒遭查緝風險而前往搭救，使第三人成為目擊證
      人？吳顯志前揭證述應係迴護之詞，無足採信。
  (二)此外，為警在「阿曼汽車旅館202號房」扣得不明晶體2包（
    即附表編號三編號1所示），經送檢驗，鑑定結果確均含甲
    基安非他命成分【編號A1、A2：經檢視均為白色晶體，外觀
    型態均相似，隨機抽取編號A1鑑定。(一)驗前總毛重2,030.
    48公克（包裝袋總重約21.16公克）。(二)編號A1：1.淨重
    1,004.40公克，取0.24公克鑑定用罄，餘1,004.16公克。2.
    檢出二級毒品「甲基安非他命」成分。3.純度約95％。(三)
    依據抽測純度值，推估編號A1、A2均含甲基安非他命之驗前
    總純質淨重約1,908.85公克】，此有內政部警政署刑事警察
    局99年10月20日刑鑑字第0990141861號鑑定書1份在卷可參
    （見偵查卷二第72頁）。復有查獲現場照片11張、陳逸濤持
    用之0000000000雙向通聯紀錄、陳逸鴻使用門號0000000000
     號雙向通聯紀錄、如附表二所示通訊監聽譯文、GOOGLE地
    圖蒐尋（查詢地址：桃園縣桃園市○○○路與怡仁綜合醫院
    )各1份附卷可佐（見偵查卷一第27至28頁、第118至123頁；
    偵查卷四，第30至31、第66至67頁、第69頁）及附表編號三
    編號1、2所示之甲基安非他命、黑色包包扣案足憑。
  (三)綜上，陳逸濤主觀上確有運輸甲基安非他命之犯意，而鍾黃
    貴指派陳逸鴻、陳逸濤南下屏東購買甲基安非他命後，由陳
    逸濤駕車搭載陳逸鴻南下，再由陳逸鴻出面與吳顯志交易甲
    基安非他命，迨陳逸鴻向吳顯志購買甲基安非他命後，欲駕
    車搭載陳逸鴻一同攜帶甲基安非他命北上交付鍾黃貴，此均
    為運輸甲基安非他命犯罪不可或缺之分工，且陳逸濤、陳逸
    鴻及鍾黃貴3人對前揭犯罪分工行為均有所認識，陳逸濤、
    陳逸鴻並均參與構成要件內之行為，足認陳逸鴻、陳逸濤及
    鍾黃貴確就本件運輸第二級毒品犯行，有犯意聯絡及行為分
    擔，洵堪認定。
  (四)另前揭證人均無一指稱陳逸濤有販賣甲基安非他命之情，其
    主觀上是否有營利之意圖，要非無疑。此外，亦無其他積極
    證據（如購毒者之指述、通訊監聽譯文、或查扣用以販毒之
    電子磅秤、分裝袋等物），足以證明陳逸濤有販賣甲基安非
    他命之犯意，遑論與鍾黃貴有共同販賣之犯意聯絡，檢察官
    認其有販賣甲基安非他命之犯意，容有誤會，附此敘明。
  (五)綜上，陳逸濤對於事實欄二所示犯行，所為上開辯解，顯係
    臨訟卸責之詞，委無足採。本案事證明確，陳逸濤上揭犯行
    ，洵堪認定，應予依法論科。
三、論罪科刑部分：
  (一)就犯罪事實欄一部分：核許登壹所為，係犯毒品危害防制條
    例第4條第2項之販賣第二級毒品罪，其持有甲基安非他命之
    低度行為，為販賣甲基安非他命之高度行為所吸收，不另論
    罪。許登壹與吳顯志就此部分犯行間，有行為分擔，為共同
    正犯
  (二)就犯罪事實欄二部分：按運輸毒品或運送走私物品罪之成立
    ，並非以所運輸之毒品或運送之走私物品已運扺目的地為完
    成犯罪之要件；是以，區別各該罪既遂、未遂之依據，應以
    已否起運離開現場為準，如已起運離開現場，其構成要件之
    輸送行為即已完成，不以達到目的地為既遂之條件（最高法
    院95年度臺上字第990號判決意旨參照）。查陳逸濤與陳逸
    鴻收受吳顯志交付之前揭甲基安非他命後，已隨時準備起運
    ，是其等已著手運輸甲基安非他命行為，惟尚未離開前揭旅
    館，即為警查獲，依前揭判決意旨，其等已著手起運毒品但
    未離開旅館，自屬運輸第二級毒品未遂無訛。核陳逸濤所為
    ，係犯毒品危害防制條例第4條第6項、第2項之運輸第二級
    毒品未遂罪。至檢察官認陳逸濤此部分犯行，係犯同法第4
    條第2項之販賣第二級毒品罪，已有未洽，業如前述，於基
    本社會事實同一，本院自得審理，爰依法變更起訴法條（93
    年度臺上字第465號判決意旨參照）。陳逸濤共同持有甲基
    安非他命之低度行為，為運輸甲基安非他命之高度行為所吸
    收，不另論罪。又陳逸濤與陳逸鴻、鍾黃貴就此部分犯行間
    ，有犯意聯絡、行為分擔，為共同正犯。
  (三)陳逸濤前有如事實欄二所載之犯罪科刑執行情形，有本院被
    告前案紀錄表1份在卷可參，其受有期徒刑執行完畢，5年以
    內故意再犯有期徒刑以上之罪，為累犯，應依刑法第47條第
    1項規定加重其刑。又所犯運輸第二級毒品未遂罪，為未遂
    犯，依刑法第25條第2項規定，減輕其刑，並依法先加後減
    之。
  (四)至原起訴書第13頁第3至6行記載「許登壹居中聯繫吳顯志、
    陳逸鴻及鍾黃貴達成本件毒品之交易，係以一行為觸犯數罪
    名之想像競合犯，請從情節較重之一罪論處」，然起訴書除
    認許登壹觸犯販賣第二級毒品罪嫌外，並未明確指出許登壹
    所為另觸犯何罪名，即許登壹究係另觸犯何「數」罪名，況
    並無積極證據證明許登壹有幫助陳逸鴻運輸毒品之犯意，檢
    察官認許登壹此部分犯行有想像競合之適用，容有誤會，附
    此敘明。
  (五)原審本同上認定，依毒品危害防制條例第4條第2項、第6項
    、刑法第28條之規定，並審酌許登壹、陳逸濤均係心智成熟
    之人，當知毒品易使施用者上癮而戒除不易，除個人身心飽
    受摧殘外，輕則吸後枯癟或猝死而致家庭破碎，重則為取得
    購買毒品之金錢致淪為娼妓盜匪，足以腐蝕民心國基，斲喪
    民族生機，危害至深且鉅，許登壹仍與吳顯志共同販賣毒品
    ，實不可取，而陳逸濤運輸毒品之數量，動輒1公斤、2公斤
    ，遭警查扣附表三編號1所示總毛重高達2,030.48公克，總
    純質淨重高達約1,908.85公克之甲基安非他命，相較一般小
    盤商0.1公克、1公克數量甚微之交易，情節甚為嚴重，倘上
    揭毒品輾轉擴散至吸毒者手中，將使萬千人受害，對國家社
    會之危害至深且鉅，是許登壹、陳逸濤行為已足以助長吸食
    毒品之氾濫，並戕害他人身心，危害社會治安及善良風氣，
    且參酌其等販賣、運輸甲基安非他命之次數、數量、獲利，
    復念及上開毒品為檢警及時查獲而未流入市面，對社會之危
    害性已及時獲阻而未繼續擴大，且許登壹就事實欄一部分及
    陳逸濤對事實欄二部分均否認犯行，態度不佳等一切情狀，
    分別量處許登壹有期徒刑8年、陳逸濤有期徒刑4年，另就沒
    收部分，認事實欄一所示販賣甲基安非他命犯行之共同犯罪
    所得86萬元，雖未扣案，仍依毒品危害防制條例第19條第1
    項規定，諭知許登壹應與吳顯志連帶沒收，如全部或一部不
    能沒收時，應與吳顯志連帶抵償；扣案如附表三編號1所示
    之甲基安非他命2包（含2個包裝袋，扣除送鑑耗損之毒品）
    ，應依毒品危害防制條例第18條第1項前段規定，宣告沒收
    銷燬之，包裝毒品之包裝袋，因與其內之毒品，難以析離，
    且無析離之實益與必要，應一併沒收銷燬之；扣案如附表三
    編號2所示之黑色包包，為共犯陳逸鴻所有，且具有防止毒
    品裸露、逸出或潮濕之功用，並便於攜帶，屬供運輸毒品所
    用之物，應依毒品危害防制條例第19條第1項前段之規定，
    亦應於陳逸濤此部分犯行之主文項內宣告沒收之，概亦經本
    院審核無誤。經核其認事用法均無不當，量刑亦稱妥適，應
    予維持。
四、許登壹提起上訴，仍執陳詞否認有收受現金及交付毒品予陳
    逸鴻，僅係幫助吳顯志販毒，請求輕判云云，惟如前所述，
    其不僅直接與鍾黃貴就毒品數量、金額討論，並得迅速做出
    決定，已見其對毒品交易具有影響、決定力，且又親赴現場
    與陳逸鴻交易，非僅幫助；而陳逸濤上訴仍否認知悉運毒云
    云，然自附表二之譯文內容以觀，鍾黃貴、吳顯志均知陳逸
    濤陪同陳逸鴻南下運毒，陳逸濤亦明知南下目的係交易毒品
    後再往北運送，其運輸第二級毒品未遂犯行甚明。許登壹、
    陳逸濤僅對原證據重為爭執而未提出新事證，其等上訴均難
    認有理由，應予駁回。
據上論斷，應依刑事訴訟法第368條，判決如主文。
本案經檢察官王全成到庭執行職務。
中    華    民    國   100    年    10    月    13    日
                  刑事第十庭審判長法  官  李麗玲
                                  法  官  張江澤
                                  法  官  陳明珠
以上正本證明與原本無異。
如不服本判決，應於收受送達後10日內向本院提出上訴書狀，其
未敘述上訴之理由者並得於提起上訴後10日內向本院補提理由書
（均須按他造當事人之人數附繕本）「切勿逕送上級法院」。
                                  書記官  張郁琳
中    華    民    國   100    年    10    月    13    日
附表一：
┌───────────────────────────────────────┐
│                      通訊監察譯文表                                          │
├───────────────────────────────────────┤
│門號0000000000（鍾黃貴）與0000000000（許登壹）通聯紀錄                        │
├──┬──────┬─────┬───────────────────────┤
│編號│時間        │基地台位置│通話內容                                      │
├──┼──────┼─────┼───────────────────────┤
│1   │99年9 月5 日│桃園縣桃園│鍾黃貴：兄弟，你好                            │
│    │晚間8 時55分│市文昌里27│許登壹：你醒了？                              │
│    │06 秒       │鄰中山路20│鍾黃貴：起床了                                │
│    │            │3 號10樓頂│許登壹：你不是要來找我？                      │
│    │            │          │鍾黃貴：我不能下去啊                          │
│    │            │          │許登壹：怎麼了                                │
│    │            │          │鍾黃貴：我不宜出遠門，三天                    │
│    │            │          │許登壹：三天喔？                              │
│    │            │          │鍾黃貴：恩，三天不能出門                      │
│    │            │          │許登壹：那...                                 │
│    │            │          │鍾黃貴：「派人下去」                          │
│    │            │          │許登壹：「OK」                                │
│    │            │          │鍾黃貴：那那邊那個誰啊...                     │
│    │            │          │許登壹：「OK，這支電話交給他，就好了」        │
│    │            │          │鍾黃貴：好                                    │
│    │            │          │許登壹：阿我要的要帶給我喔                    │
│    │            │          │鍾黃貴：OK，那個我有地方... 又要找一個地方。了│
│    │            │          │許登壹：又要找一個地方了                      │
│    │            │          │鍾黃貴：不是，本來那勇哥（音譯）沒有出來了，我│
│    │            │          │        一個地方。                            │
│    │            │          │許登壹：找了嗎？                              │
│    │            │          │鍾黃貴：找了，還沒過去跟他談而已              │
│    │            │          │許登壹：沒關係，慢慢來，反正現在你又不能出    │
│    │            │          │鍾黃貴：對阿                                  │
│    │            │          │許登壹：那要不要我跟你轉一點現金，你這樣稱    │
│    │            │          │鍾黃貴：馬馬虎虎                              │
│    │            │          │許登壹：那真的快不行要講，我可以幫你轉給那    │
│    │            │          │鍾黃貴：好，應該我這個還夠那個誰... 海龜那邊吧│
│    │            │          │許登壹：因為我現在就是等現金而已，因為你的，阿│
│    │            │          │        就看你另外這個...要用錢而已啊         │
│    │            │          │鍾黃貴：對啊，OK阿                            │
│    │            │          │許登壹：OK吼？                                │
│    │            │          │鍾黃貴：那這個價錢，我看看到時候...           │
│    │            │          │許登壹：沒關係，可以...他的錢不是給他了？     │
│    │            │          │鍾黃貴：給他啦                                │
│    │            │          │許登壹：喔，就是沒有剩就對了？沒有預備金就    │
│    │            │          │鍾黃貴：預備金是...                           │
│    │            │          │許登壹：你錢已經給他啦，那姐阿他當然是有工，阿│
│    │            │          │        我們這裡工作都還沒做完，阿要工作幹嘛，│
│    │            │          │        這裡也要一、兩天吧。                  │
│    │            │          │鍾黃貴：恩？                                  │
│    │            │          │許登壹：對阿，如果今天給我，要明、後天吧，，你│
│    │            │          │        就去找你朋友聊天啦。                  │
│    │            │          │鍾黃貴：恩                                    │
│    │            │          │許登壹：阿到了打這支給我，我等你              │
│    │            │          │鍾黃貴：我知道，那個...但龜仔的勒？           │
│    │            │          │許登壹：不是龜仔的，是小小的                  │
│    │            │          │鍾黃貴：那我要準備的...8夠嗎                  │
│    │            │          │許登壹：多一點點喔？                          │
│    │            │          │鍾黃貴：喔？好啦                              │
│    │            │          │許登壹：他是叫我跟你報... 就是85啦，因為行阿我│
│    │            │          │        是跟他講，看低一點這樣子，你就來，我瞧│
│    │            │          │        阿                                    │
│    │            │          │鍾黃貴：我叫人家帶個8 塊下去，順便還那個... 還│
│    │            │          │        萬塊的那個                            │
│    │            │          │許登壹：喔，好啦                              │
│    │            │          │鍾黃貴：那就82吼                              │
│    │            │          │許登壹：能多帶就多帶啦                        │
│    │            │          │鍾黃貴：我知道，體諒兄弟一下，幫我一下        │
│    │            │          │許登壹：我還不夠幫你                          │
│    │            │          │鍾黃貴：我知道嘛，泥幫水，水幫泥嘛            │
│    │            │          │許登壹：好                                    │
├──┼──────┼─────┼───────────────────────┤
│2   │99年9 月6 日│桃園縣中壢│鍾黃貴：「兄弟，那個西瓜，幫我買三個」        │
│    │凌晨1 時07分│市○○路20│許登壹：三個西瓜？                            │
│    │44 秒       │4 號7 樓屋│鍾黃貴：三個西瓜有沒有比較便宜                │
│    │            │凸        │許登壹：應該有啦，可是一開始是講一個ㄟ        │
│    │            │          │鍾黃貴：沒辦法幫我處理一下嗎？                │
│    │            │          │許登壹：可是他在鄉下ㄟ，現在要講的話，你就去當│
│    │            │          │        場跟他講，他當場決定                  │
│    │            │          │鍾黃貴：「沒有三個，也要兩個西瓜吧」          │
│    │            │          │許登壹：啥？                                  │
│    │            │          │鍾黃貴：「沒有三個，兩個西瓜也可以」          │
│    │            │          │許登壹：恩，問題是你一個多少可以接受？        │
│    │            │          │鍾黃貴：恩                                    │
│    │            │          │許登壹：對阿，這才是重點，阿去，你就交代給少錢│
│    │            │          │        以下，不要，他跟著我，我當場問他，在當│
│    │            │          │        場決定                                │
│    │            │          │鍾黃貴：可以壓低就壓低嘛                      │
│    │            │          │許登壹：我知道，你要給他一個界線阿，你懂我譬如│
│    │            │          │        說，他真的沒辦法，就是多少沒辦法...。 │
│    │            │          │鍾黃貴：恩，瞭解                              │
│    │            │          │許登壹：阿是跟上次一樣，那種方法的啦          │
│    │            │          │鍾黃貴：「喔，那個好阿，兩個西瓜，就我們昨天講│
│    │            │          │        樣子，再低一點點，可以接受嗎？」      │
│    │            │          │許登壹：妳是說8...                            │
│    │            │          │鍾黃貴：恩                                    │
│    │            │          │許登壹：我不知道，現在有... 我老人的都比較生氣│
│    │            │          │        。                                    │
│    │            │          │鍾黃貴：恩                                    │
│    │            │          │許登壹：對阿，因為大家都年輕人，他是老人      │
│    │            │          │鍾黃貴：我瞭解啦，那我...                     │
│    │            │          │許登壹：我當場可以問他，因為在想想，在那個。  │
│    │            │          │鍾黃貴：恩，那我就坐船過去吃好了，船那個...166│
│    │            │          │        去 ，好不好。                         │
│    │            │          │許登壹：好，166...哪有6？                     │
│    │            │          │鍾黃貴：會不會太高了一點？好啦，船下去，你幫我│
│    │            │          │        點就對了啦                            │
│    │            │          │許登壹：好                                    │
│    │            │          │鍾黃貴：有多的話就退給我                      │
│    │            │          │許登壹：當然阿                                │
│    │            │          │鍾黃貴：最近真的很吃力阿                      │
│    │            │          │許登壹：「我盡量，好不好？」                  │
│    │            │          │鍾黃貴：好                                    │
├──┼──────┼─────┼───────────────────────┤
│3   │99年9 月6 日│桃園縣平鎮│鍾黃貴：兄弟!我叫人家帶163下去                │
│    │下午1 時34分│市高雙里10│許登壹：163哪夠阿!163不夠啦!                  │
│    │56秒        │鄰復旦路三│鍾黃貴：他不肯？                              │
│    │            │段117 、  │許登壹：不是他不肯，你要多帶... 你知道因為那個│
│    │            │119 號2 樓│        ...                                   │
│    │            │樓頂      │鍾黃貴：我還要給你一萬嘛，我給他順便帶下去，這│
│    │            │          │        樣就5 個嘛？                          │
│    │            │          │許登壹：對阿! 因為那個... 沒有，我跟你講，那個│
│    │            │          │        ... 鄉下，而且第一次那個你知道嗎？第一│
│    │            │          │       次找他拉!                              │
│    │            │          │鍾黃貴：因為我想說處理一次，拿兩個西瓜回來的話│
│    │            │          │許登壹：照理講可以砍一點，可是你要... 要有保險│
│    │            │          │        ，而且我沒有錢買礦泉水ㄟ              │
│    │            │          │鍾黃貴：好                                    │
│    │            │          │許登壹：所以你不夠的話，我會怕，就杵在那咩，因│
│    │            │          │        為對方我不是很熟，主要是這樣啦        │
│    │            │          │鍾黃貴：嗯                                    │
│    │            │          │許登壹：如果有熟，我就像上次那樣說你就來就好  │
│    │            │          │鍾黃貴：因為我自己本身是... 買一個西瓜而已啦  │
│    │            │          │許登壹：喔                                    │
│    │            │          │鍾黃貴：我想說，我在找別人別人會不要          │
│    │            │          │許登壹：你就像之前樓受雨（因譯）那此啊，我是不│
│    │            │          │        是一樣跟你講這樣，結果你是不是多帶3 萬│
│    │            │          │        回去                                  │
│    │            │          │鍾黃貴：恩!好啦!                              │
│    │            │          │許登壹：就要看咩! 要看人咩!                   │
│    │            │          │鍾黃貴：好啦                                  │
│    │            │          │許登壹：要快一點! 不要又晚上，晚上他們就休息了│
│    │            │          │        ，就打烊了                            │
│    │            │          │鍾黃貴：好                                    │
├──┼──────┼─────┼───────────────────────┤
│4   │99年9 月6 日│苗栗縣苗栗│陳逸鴻簡訊：牛，我八點到左營高鐵站，你叫計程車│
│    │晚間6 時42分│市○○段25│            大哥在四樓接我。                  │
│    │24 秒       │2-7 地號  │                                              │
├──┼──────┼─────┼───────────────────────┤
│5   │99年9 月6 日│屏東縣屏東│陳逸鴻：五分鐘到五分鐘                        │
│    │晚間8 時55分│市○○路18│許登壹：好                                    │
│    │29 秒       │7 號12樓屋│                                              │
│    │            │頂        │                                              │
├──┼──────┼─────┼───────────────────────┤
│6   │99年9 月6 日│桃園縣大園│鐘黃貴：你在哪？                              │
│    │晚間10時41分│鄉○○路二│陳逸鴻：賓館阿                                │
│    │44秒        │段692 號3 │鐘黃貴：這麼貴喔                              │
│    │            │樓頂      │陳逸鴻：對阿，又慢說，吃又吃不下              │
│    │            │          │鐘黃貴：他有在那邊嗎？阿牛阿                  │
│    │            │          │陳逸鴻：沒阿                                  │
│    │            │          │鐘黃貴：阿牛沒在那邊，你跟誰                  │
│    │            │          │陳逸鴻：那個誰，他問阿牛阿，阿牛說的          │
│    │            │          │鐘黃貴：說阿牛講的                            │
│    │            │          │陳逸鴻：嗯                                    │
│    │            │          │鐘黃貴：你打給他                              │
│    │            │          │陳逸鴻：他的電話被小的帶                      │
│    │            │          │鐘黃貴：吃不下？                              │
│    │            │          │陳逸鴻：嗯!他有兩種你知道嗎                   │
│    │            │          │鐘黃貴：然後呢                                │
│    │            │          │陳逸鴻：我挑比較好的，一種比較香的            │
│    │            │          │鐘黃貴：香的多少錢                            │
│    │            │          │陳逸鴻：香香的一樣阿                          │
│    │            │          │鐘黃貴：香香的也要機掰，香香的上次拿75        │
│    │            │          │陳逸鴻：香香的可能75拿不到                    │
│    │            │          │鐘黃貴：78也拿的到                            │
│    │            │          │陳逸鴻：要拿香香的？                          │
│    │            │          │鐘黃貴：機掰啦! 現在這麼貴要88阿，我有這麼多錢│
│    │            │          │        喔                                    │
│    │            │          │陳逸鴻：那又要拿比較好                        │
│    │            │          │鐘黃貴：不要不要，拿78的，我和他說啦，78給他  │
│    │            │          │陳逸鴻：我現在打給他                          │
│    │            │          │鐘黃貴：你打阿牛的電話，我打給他他不接阿      │
│    │            │          │陳逸鴻：好                                    │
│    │            │          │鐘黃貴：你跟他說上次我75拿，這次怎麼要88      │
│    │            │          │陳逸鴻：好啦                                  │
├──┼──────┼─────┼───────────────────────┤
│7   │99年9 月6 日│屏東縣屏東│陳逸鴻：「我跟你講喔，剛阿強打來」            │
│    │晚間10時44分│市○○路18│許登壹：「恩」                                │
│    │32秒        │7 號12樓屋│陳逸鴻：他說你另外一種的，低75就拿得到啦      │
│    │            │頂，      │許登壹：這樣是要還是不要？                    │
│    │            │          │陳逸鴻：他說另外一種的                        │
│    │            │          │許登壹：一種？新的喔？                        │
│    │            │          │陳逸鴻：另外一種，白的阿                      │
│    │            │          │許登壹：舊的嗎？                              │
│    │            │          │陳逸鴻：對                                    │
│    │            │          │許登壹：「這樣你們是要還是不要？我現在在這裡阿│
│    │            │          │        」                                    │
│    │            │          │陳逸鴻：好，你等一下，我跟你講吼，那個新的    │
│    │            │          │許登壹：就他是沒有新的啊                      │
│    │            │          │陳逸鴻：都只剩舊的？                          │
│    │            │          │許登壹：你問一下好了，要不然我現在在這裡，果過│
│    │            │          │        了，就不能那個了                      │
│    │            │          │陳逸鴻：好                                    │
├──┼──────┼─────┼───────────────────────┤
│8   │99年9 月6 日│桃園縣大園│鐘黃貴：喂                                    │
│    │晚間10時47分│鄉石村三塊│陳逸鴻：他說沒辦法啊，剩88啊                  │
│    │05秒        │石53之11號│鐘黃貴：兩種都88？                            │
│    │            │樓頂      │陳逸鴻：那個香的沒了，他說沒有就不要拿        │
│    │            │          │鐘黃貴：那不要跟他拿                          │
│    │            │          │陳逸鴻：不要拿？                              │
│    │            │          │鐘黃貴：拿一個回來                            │
│    │            │          │陳逸鴻：拿一個就好了喔                        │
│    │            │          │鐘黃貴：有乖乖再做啊                          │
│    │            │          │陳逸鴻：好                                    │
│    │            │          │鐘黃貴：乖乖的83阿，我自己處理                │
│    │            │          │陳逸鴻：好                                    │
│    │            │          │鐘黃貴：你跟阿牛說啊                          │
│    │            │          │陳逸鴻：阿牛就沒來                            │
│    │            │          │鐘黃貴：叫他拿水沖一下，4 灌水沖一下，甜份太多│
│    │            │          │        啊，太甜啊                            │
│    │            │          │陳逸鴻：好                                    │
├──┼──────┼─────┼───────────────────────┤
│9   │99年9 月6 日│屏東縣屏東│許登壹：沒有，我現在在這裡，然後...           │
│    │晚間10時48分│市○○路18│陳逸鴻：「我跟你講吼，你拿一個就好了」        │
│    │29秒        │7 號12樓屋│許登壹：「喔」                                │
│    │            │頂        │陳逸鴻：我跟你講吼，你先拿80給他啦            │
│    │            │          │許登壹：不可以這樣子啦，因為第一次跟人家那    │
│    │            │          │陳逸鴻：是喔。                                │
│    │            │          │許登壹：你跟他說不能這樣子啦，第一次跟人家可以│
│    │            │          │        啦。                                  │
│    │            │          │陳逸鴻：不是啦，他說明... 因為另外一個是別人的│
│    │            │          │        他不要啦。                            │
│    │            │          │許登壹：喔                                    │
│    │            │          │陳逸鴻：好啦，你先處理好來啦                  │
│    │            │          │許登壹：「一個OK嗎？」                        │
│    │            │          │陳逸鴻：「對啦」                              │
│    │            │          │許登壹：好                                    │
│    │            │          │陳逸鴻：快一點回來喔                          │
├──┼──────┼─────┼───────────────────────┤
│10  │99年9 月6 日│桃園縣大園│鐘黃貴：喂                                    │
│    │晚間10時49分│鄉○○路二│陳逸鴻：他說不行啦!給他全部啦!88的給他啦!     │
│    │36秒        │段692 號3 │鐘黃貴：88的給他啊                            │
│    │            │樓頂      │陳逸鴻：好!那等一下我不知道怎麼回去           │
│    │            │          │鐘黃貴：你的車子呢                            │
│    │            │          │陳逸鴻：沒開車來啊                            │
│    │            │          │鐘黃貴：你跟誰                                │
│    │            │          │陳逸鴻：我一個人啊                            │
│    │            │          │鐘黃貴：你坐野雞車好了，電話裡不要講          │
│    │            │          │陳逸鴻：我坐飛機回去啊                        │
│    │            │          │鐘黃貴：你坐飛機回來好了                      │
│    │            │          │陳逸鴻：好                                    │
├──┼──────┼─────┼───────────────────────┤
│11  │99年9 月6 日│屏東縣屏東│陳逸鴻：兄弟喔                                │
│    │晚間10時58分│市○○路18│許登壹：恩                                    │
│    │05秒        │7 號12樓屋│陳逸鴻：回來了沒？                            │
│    │            │頂        │許登壹：要回去了                              │
│    │            │          │陳逸鴻：可不可以快一點阿，我最後一班11點ㄟ    │
│    │            │          │許登壹：好                                    │
├──┼──────┼─────┼───────────────────────┤
│12  │99年9 月6 日│屏東縣屏東│吳顯志：樂哥                                  │
│    │晚間11時31分│市○○路18│陳逸鴻：到了沒？                              │
│    │23秒        │7 號12樓屋│吳顯志：你等我一下，我在趕了，我在路上了      │
│    │            │頂        │陳逸鴻：好。                                  │
├──┼──────┼─────┼───────────────────────┤
│13  │99年9 月7 日│屏東縣屏東│吳顯志：等我，10分鐘就到了，10分鐘            │
│    │凌晨00時08分│市○○路18│陳逸鴻：好                                    │
│    │53秒        │7 號12樓屋│                                              │
│    │            │頂        │                                              │
└──┴──────┴─────┴───────────────────────┘
附表二：
┌───────────────────────────────────────┐
│                      通訊監察譯文表                                          │
├───────────────────────────────────────┤
│門號0000000000、0000000000（鍾黃貴）與0000000000（吳顯志）通聯紀錄            │
├──┬──────┬─────┬───────────────────────┤
│編號│時間        │基地台位置│通話內容                                      │
├──┼──────┼─────┼───────────────────────┤
│1   │99年10月8 日│桃園縣楊梅│鍾黃貴：喂。                                  │
│    │下午3 時30分│鎮○○○路│吳顯志：你有在找我嗎？                        │
│    │12秒        │321巷30號 │鍾黃貴：對。                                  │
│    │            │          │吳顯志：是喔，怎麼了？                        │
│    │            │          │鍾黃貴：現在情形怎麼樣了？                    │
│    │            │          │吳顯志：權利車喔？                            │
│    │            │          │鍾黃貴：恩。                                  │
│    │            │          │吳顯志：有啊，你有要下來嗎？                  │
│    │            │          │鍾黃貴：權利車的價錢怎樣？                    │
│    │            │          │吳顯志：跟上次一樣啊。                        │
│    │            │          │鍾黃貴：可以再低嗎？                          │
│    │            │          │吳顯志：我等一下去找他，他在上班，四點過後我打│
│    │            │          │        給你。                                │
│    │            │          │鍾黃貴：車子都買那麼多次了，對不對？          │
│    │            │          │吳顯志：好啊好啊，我等一下幫你跟他講。        │
│    │            │          │鍾黃貴：應該要低了吧，對不對。                │
│    │            │          │吳顯志：可是如果你那個的話你要快點下來喔。    │
│    │            │          │鍾黃貴：好，看可不可以85好不好？              │
│    │            │          │吳顯志：我儘量好不好？                        │
│    │            │          │鍾黃貴：恩。                                  │
│    │            │          │吳顯志：我等一下幫你問，四點過後打給你。      │
├──┼──────┼─────┼───────────────────────┤
│2   │99年10月8 日│桃園縣楊梅│吳顯志：喂。                                  │
│    │下午5 時20分│鎮○○○路│鍾黃貴：恩。                                  │
│    │23秒        │321巷30號 │吳顯志：睡醒了喔？                            │
│    │            │          │鍾黃貴：恩。                                  │
│    │            │          │吳顯志：我剛剛有去找他了，他說你一次兩個啦，讓│
│    │            │          │        你扣兩萬。                            │
│    │            │          │鍾黃貴：那麼貴喔，一個等於扣兩萬就對了？      │
│    │            │          │吳顯志：對啊，就86這樣阿，再讓你扣兩萬阿，他叫│
│    │            │          │        你一次買兩台啊。                      │
│    │            │          │鍾黃貴：恩，...86喔？                         │
│    │            │          │吳顯志：對啊，看你怎樣，如果可以的話，我等一下│
│    │            │          │        先拿訂金去給他。                      │
│    │            │          │鍾黃貴：兩個85沒辦法嗎？                      │
│    │            │          │吳顯志：沒有，因為我已經跟他講了，再扣兩萬是我│
│    │            │          │        的一萬，然後他再減一萬是他扣的耶。    │
│    │            │          │鍾黃貴：瞭解。                                │
│    │            │          │吳顯志：要嗎？                                │
│    │            │          │鍾黃貴：好，OK。                              │
│    │            │          │吳顯志：那我先去找他，不然我又怕他給別的當鋪，│
│    │            │          │        那你大概幾點會到？                    │
│    │            │          │鍾黃貴：OK阿。                                │
│    │            │          │吳顯志：沒有，我要知道你大概幾點會到，不要像上│
│    │            │          │        次那樣。                              │
│    │            │          │鍾黃貴：我這樣坐車去比較快。                  │
│    │            │          │吳顯志：對啊，坐車，高鐵。                    │
│    │            │          │鍾黃貴：好啦。                                │
│    │            │          │吳顯志：那你要說你大概幾點到，我也要先跟他講阿│
│    │            │          │        。                                    │
│    │            │          │鍾黃貴：現在幾點？                            │
│    │            │          │吳顯志：五點二十。                            │
│    │            │          │鍾黃貴：最起碼十二點一點之間好不好？          │
│    │            │          │吳顯志：十二點到一點之間。                    │
│    │            │          │鍾黃貴：沒有喔...，現在幾點？                 │
│    │            │          │吳顯志：五點多而已。                          │
│    │            │          │鍾黃貴：OKOK。                                │
│    │            │          │吳顯志：那就是十二點那裡嘛，十二點嗎？        │
│    │            │          │鍾黃貴：恩                                    │
│    │            │          │吳顯志：那我跟他講兩台車你都要喔。            │
│    │            │          │鍾黃貴：恩。                                  │
│    │            │          │吳顯志：好，那我跟他講。                      │
│    │            │          │鍾黃貴：漂亮嗎？車子。                        │
│    │            │          │吳顯志：是啊，都沒有什麼濕（音譯）。          │
│    │            │          │鍾黃貴：好。                                  │
│    │            │          │吳顯志：那我幫你去找他。                      │
│    │            │          │鍾黃貴：恩。                                  │
├──┼──────┼─────┼───────────────────────┤
│3   │99年10月9 日│桃園縣楊梅│鍾黃貴女友：喂。                              │
│    │凌晨00時02分│鎮○○○路│吳顯志：他勒？                                │
│    │48秒        │321巷30號 │鍾黃貴女友：他在廁所，我等一下叫他打給你。    │
├──┼──────┼─────┼───────────────────────┤
│4   │99年10月9 日│桃園縣楊梅│吳顯志：喂。                                  │
│    │凌晨00時21分│鎮○○○路│鍾黃貴：喂。                                  │
│    │37秒        │321巷30號 │吳顯志：他們到那裡了。                        │
│    │            │          │鍾黃貴：「我沒有過去」。                      │
│    │            │          │吳顯志：要不勒？                              │
│    │            │          │鍾黃貴：「兩個那個誰，那個誰去阿，你之次有看過│
│    │            │          │        那矮矮小小那一個有沒有？」            │
│    │            │          │吳顯志：我知道阿。                            │
│    │            │          │鍾黃貴：你知道啦。                            │
│    │            │          │吳顯志：他們到了嗎？                          │
│    │            │          │鍾黃貴：你打另外一支看看。                    │
│    │            │          │吳顯志：你叫他現在打給我一下。                │
│    │            │          │鍾黃貴：「但是我叫他們都不要開機，到你們那才開│
│    │            │          │        機耶」。                              │
│    │            │          │吳顯志：是喔，他們大概幾點會到？              │
│    │            │          │鍾黃貴：他們幾出發的... ，看一下，現在幾點... │
│    │            │          │        ？差不多要一點多。                    │
│    │            │          │吳顯志：喔。                                  │
├──┼──────┼─────┼───────────────────────┤
│5   │99年10月9 日│桃園縣楊梅│（肉粽）：喂。                                │
│    │凌晨01時20分│鎮○○○路│吳顯志：喂。                                  │
│    │20秒        │一段390 巷│（肉粽）：你等一下喔。                        │
│    │            │45弄34號11│鍾黃貴：喂。                                  │
│    │            │樓之3，4  │吳顯志：你幫打我看他的電話開了沒，要不然人家在│
│    │            │          │        等了。                                │
│    │            │          │鍾黃貴：你打那一支你幹嘛囉。                  │
│    │            │          │吳顯志：我不知道阿。                          │
│    │            │          │鍾黃貴：平常阿牛（音譯）打給我那支啊。        │
│    │            │          │吳顯志：我沒有那支號碼阿，你叫他打給我。      │
│    │            │          │鍾黃貴：有啦，你有打給我過阿。                │
│    │            │          │吳顯志：因為我沒有輸入超過啦。你叫他打給我一下│
│    │            │          │        。                                    │
│    │            │          │鍾黃貴：好，OK。                              │
├──┼──────┼─────┼───────────────────────┤
│6   │99年10月9 日│桃園縣楊梅│鍾黃貴：喂。                                  │
│    │凌晨01時25分│鎮○○○路│黃秋萍：他有打給你嗎？                        │
│    │05秒        │321巷30號 │鍾黃貴：沒有阿。                              │
│    │            │          │黃秋萍：沒有？我有跟他說阿。                  │
│    │            │          │鍾黃貴：那個，另外一個有打給我，OK，有有有，有│
│    │            │          │        打給我。                              │
│    │            │          │黃秋萍：有還是沒有。                          │
│    │            │          │鍾黃貴：有。                                  │
│    │            │          │黃秋萍：有喔。                                │
│    │            │          │鍾黃貴：恩。                                  │
│    │            │          │黃秋萍：好，瞭解。                            │
├──┼──────┼─────┼───────────────────────┤
│7   │99年10月9 日│桃園縣楊梅│吳顯志：喂。                                  │
│    │凌晨01時27分│鎮○○○路│鍾黃貴：他還沒開機喔，他可能還沒到喔。        │
│    │07秒        │321巷30號 │吳顯志：我看過的那個另外那就對了？            │
│    │            │          │鍾黃貴：對。                                  │
│    │            │          │吳顯志：喔，好，我知道。                      │
│    │            │          │鍾黃貴：放心啦。                              │
│    │            │          │吳顯志：沒有啦，是人家在等了啦。              │
│    │            │          │鍾黃貴：我有打，沒有通。                      │
├──┼──────┼─────┼───────────────────────┤
│8   │99年10月9 日│桃園縣楊梅│陳逸鴻：阿貴喔？你現在趕快打電話給老孫阿，你叫│
│    │凌晨02時05分│鎮○○○路│        他叫計程車來載我們阿。                │
│    │32秒        │321巷30號 │鍾黃貴：在哪裡？                              │
│    │            │          │陳逸鴻：我們那個什麼休息站... （中間客語）鍾黃│
│    │            │          │        貴：我先去看什麼休息站。              │
│    │            │          │陳逸鴻：喔                                    │
├──┼──────┼─────┼───────────────────────┤
│9   │99年10月9 日│桃園縣楊梅│吳顯志：喂。                                  │
│    │凌晨02時07分│鎮○○○路│鍾黃貴：喂，兄弟，我現在有打通了，他剛剛他們現│
│    │19秒        │321巷30號 │        在可能快到你們那附近了，他不知道他在那│
│    │            │          │        個休息站，你知道嗎？我現在三分鐘打過去│
│    │            │          │        給他，他剛剛就是車子下去，他就是跑給警│
│    │            │          │        察追你知道嗎？他那個提錢的人已經下車了│
│    │            │          │        ，下車了，那個開車的已經走掉了，跑給警│
│    │            │          │        察追，在不知道那個休息站我打給你，你看│
│    │            │          │        派人去載他要不要？被告吳顯志：喔，好啊│
│    │            │          │        。                                    │
│    │            │          │鍾黃貴：我看在那個休息站阿。                  │
│    │            │          │吳顯志：好阿。                                │
├──┼──────┼─────┼───────────────────────┤
│10  │99年10月9 日│桃園縣楊梅│陳逸鴻：喂。                                  │
│    │凌晨02時08分│鎮○○○路│鍾黃貴：喂。                                  │
│    │49秒        │321巷30號 │陳逸鴻：東山休息站。                          │
│    │            │          │鍾黃貴：東山？（以下客語）                    │
├──┼──────┼─────┼───────────────────────┤
│11  │99年10月9 日│桃園縣楊梅│吳顯志：喂。                                  │
│    │凌晨02時09分│鎮○○○路│鍾黃貴：喂，東山休息站。                      │
│    │18秒        │321巷30號 │吳顯志：蛤？                                  │
│    │            │          │鍾黃貴：東山。                                │
│    │            │          │吳顯志：什麼？                                │
│    │            │          │鍾黃貴：東山休息站。                          │
│    │            │          │吳顯志：東山？                                │
│    │            │          │鍾黃貴：恩。                                  │
│    │            │          │吳顯志：東山在台南耶。                        │
│    │            │          │鍾黃貴：台南喔。                              │
│    │            │          │吳顯志：恩。                                  │
│    │            │          │鍾黃貴：還沒到你們那邊喔？                    │
│    │            │          │吳顯志：台南耶。                              │
│    │            │          │鍾黃貴：還那麼遠喔？                          │
│    │            │          │吳顯志：對阿。                                │
│    │            │          │鍾黃貴：那叫計程車要不要？                    │
│    │            │          │吳顯志：對啊。                                │
│    │            │          │鍾黃貴：那... ，我看那邊計程車要怎麼叫...，他 │
│    │            │          │        現在在東山休息站那邊啦。              │
│    │            │          │吳顯志：他在那邊喔？                          │
│    │            │          │鍾黃貴：他已經下車人在那邊啦。                │
│    │            │          │吳顯志：他人在那邊？那另外一個呢？            │
│    │            │          │鍾黃貴：他是提錢那個人在那邊，他可能是打電話叫│
│    │            │          │        你看誰去載他還是怎樣，還離那麼遠喔？  │
│    │            │          │吳顯志：對啊，等一下我問一下。                │
│    │            │          │鍾黃貴：我電話給你。                          │
│    │            │          │吳顯志：你用訊息傳給我好了。                  │
├──┼──────┼─────┼───────────────────────┤
│12  │99年10月9日 │桃園縣楊梅│簡訊                                          │
│    │凌晨02時11分│鎮○○○路│0000000000                                    │
│    │41 秒       │321巷30號 │                                              │
├──┼──────┼─────┼───────────────────────┤
│13  │99年10月9 日│台南縣東山│（陳逸鴻持鍾黃貴所有門號0000000000）          │
│    │凌晨02時13分│鄉○○○段│陳逸鴻：喂。                                  │
│    │04秒        │100-25地號│吳顯志：喂。                                  │
│    │            │          │陳逸鴻：恩？                                  │
│    │            │          │吳顯志：你在那裡阿？                          │
│    │            │          │陳逸鴻：東山休息站。東山阿。                  │
│    │            │          │吳顯志：東山嗎？                              │
│    │            │          │陳逸鴻：對對對，你到加油站等我。              │
│    │            │          │吳顯志：南的，高的？                          │
│    │            │          │陳逸鴻：北二高                                │
│    │            │          │吳顯志：你跟...。（掛斷）                     │
├──┼──────┼─────┼───────────────────────┤
│14  │99年10月9 日│台南縣東山│（陳逸鴻持鍾黃貴所有門號0000000000）          │
│    │凌晨02時13分│鄉○○○段│陳逸鴻：喂。                                  │
│    │43秒        │100-25地號│吳顯志：你跟誰阿？                            │
│    │            │          │陳逸鴻：我跟我弟弟，親弟弟阿。                │
│    │            │          │吳顯志：喔。                                  │
│    │            │          │陳逸鴻：麻煩你啦。                            │
├──┼──────┼─────┼───────────────────────┤
│15  │99年10月9 日│屏東縣屏東│郭建良：喂。                                  │
│    │凌晨02時15分│市崇蘭里廣│吳顯志：明仔（音譯），你在哪？                │
│    │49秒        │東路1388號│郭建良：家裡啊。                              │
│    │            │7樓樓頂   │吳顯志：這樣我去找你，我陪我出去一下。        │
│    │            │          │郭建良：一下子嗎？                            │
│    │            │          │吳顯志：恩。                                  │
│    │            │          │郭建良：我在吃東西耶。                        │
│    │            │          │吳顯志：我慢慢開過去。                        │
├──┼──────┼─────┼───────────────────────┤
│16  │99年10月9 日│桃園縣楊梅│吳顯志：喂。                                  │
│    │凌晨02時17分│鎮○○○路│鍾黃貴：兄弟，怎樣？                          │
│    │23秒        │321巷30號 │吳顯志：好，我去載他。                        │
│    │            │          │鍾黃貴：儘量快一點阿。                        │
│    │            │          │吳顯志：然後他是怎麼下車的？為什麼...         │
│    │            │          │鍾黃貴：他可能在休息站休息啦。                │
│    │            │          │吳顯志：恩。                                  │
│    │            │          │鍾黃貴：對阿。                                │
│    │            │          │吳顯志：好啦。                                │
│    │            │          │鍾黃貴：趕快阿，他錢都在身上阿。              │
├──┼──────┼─────┼───────────────────────┤
│17  │99年10月9 日│屏東縣屏東│郭建良：喂。                                  │
│    │凌晨02時22分│市○○路6 │吳顯志：明仔（音譯）喔？                      │
│    │45秒        │號        │郭建良：恩。                                  │
│    │            │          │吳顯志：我到了。                              │
│    │            │          │郭建良：喔，好啦。                            │
├──┼──────┼─────┼───────────────────────┤
│18  │99年10月9 日│台南縣東山│（陳逸鴻持 鍾黃貴所有門號0000000000）         │
│    │凌晨02時57分│鄉○○○段│吳顯志：喂。                                  │
│    │14秒        │100-25地號│陳逸鴻：恩。                                  │
│    │            │          │吳顯志：你還在那裡喔？                        │
│    │            │          │陳逸鴻：對啊。                                │
│    │            │          │吳顯志：我在路上了啦。                        │
│    │            │          │陳逸鴻：快一點阿。                            │
│    │            │          │吳顯志：我知道啊，你要等我阿。                │
│    │            │          │陳逸鴻：喔，快一點。                          │
│    │            │          │吳顯志：那我手機到了在開就好了。              │
│    │            │          │陳逸鴻：恩。                                  │
├──┼──────┼─────┼───────────────────────┤
│19  │99年10月9 日│桃園縣楊梅│陳逸鴻（0000000000）與鍾黃貴對話（客語）      │
│    │凌晨03時02分│鎮○○○路│                                              │
│    │38秒        │321巷30號 │                                              │
├──┼──────┼─────┼───────────────────────┤
│20  │99年10月9 日│桃園縣楊梅│陳逸鴻（0000000000）與鍾黃貴對話（客語）      │
│    │凌晨03時09分│鎮○○○路│                                              │
│    │17秒        │321巷30號 │                                              │
├──┼──────┼─────┼───────────────────────┤
│21  │99年10月9 日│台南縣東山│（陳逸鴻持鍾黃貴所有門號0000000000）          │
│    │凌晨03時29分│鄉○○○段│陳逸鴻：喂。                                  │
│    │35秒        │100-25地號│吳顯志：喂，我到了，你在哪裡阿？              │
│    │            │          │陳逸鴻：你到那個加油站了是嗎？                │
│    │            │          │吳顯志：加油站？                              │
│    │            │          │陳逸鴻：加油阿。                              │
│    │            │          │吳顯志：東山加... ，就是他休息區裡面的加油嗎？│
│    │            │          │陳逸鴻：對對對。                              │
│    │            │          │吳顯志：你在加油站那裡嗎？                    │
│    │            │          │陳逸鴻：你到了喔？那我走出去。                │
│    │            │          │吳顯志：你走出來我去加油站那裡載你。          │
│    │            │          │陳逸鴻：好。                                  │
├──┼──────┼─────┼───────────────────────┤
│22  │99年10月9 日│桃園縣楊梅│陳逸鴻（0000000000）與鍾黃貴對話（客語）      │
│    │凌晨03時34分│鎮○○○路│陳逸鴻：我和我弟弟已經上他的車子了，我要關機了│
│    │24秒        │321巷30號 │        。                                    │
│    │            │          │鍾黃貴：好。                                  │
└──┴──────┴─────┴───────────────────────┘
附表三：
┌──┬────────┬───────────────┬─────┐
│編號│扣 押 物 品     │檢   驗   報    告            │備      註│
├──┼────────┼───────────────┼─────┤
│1   │甲基安非他命2包 │鑑定結果：                    │查獲之第二│
│    │（含2個包裝袋） │一、編號A1、A2：經檢視均為白色│級毒品，依│
│    │                │    晶體，外觀型態均相似，隨機│毒品危害防│
│    │                │    抽取編號A1鑑定。          │制條例第18│
│    │                │(一)驗前總毛重2,030.48公克（包裝│條第1 項之│
│    │                │  袋總重約21.16公克）。       │規定，宣告│
│    │                │(二)編號A1：                    │沒收銷燬。│
│    │                │  1.淨重1,004.40公克，取0.24公│          │
│    │                │    克鑑定用罄，餘1,004.16公克│          │
│    │                │    。                        │          │
│    │                │  2.檢出二級毒品「甲基安非他命│          │
│    │                │    」成分。                  │          │
│    │                │  3.純度約95％。              │          │
│    │                │(三)依據抽測純度值，推估編號、A1│          │
│    │                │  、A2均含甲基安非他命之驗前總│          │
│    │                │  純質淨重約1,908.85公克。    │          │
│    │                │二、內政部警政署刑事警察局99年│          │
│    │                │    10月20日刑鑑字第0990141861│          │
│    │                │    號鑑定書1 份在卷可參（見偵│          │
│    │                │    卷二第72頁）。            │          │
│    │                │                              │          │
├──┼────────┼───────────────┼─────┤
│2   │黑色包包1個     │                              │供犯罪所用│
│    │                │                              │之物，依毒│
│    │                │                              │品危害防制│
│    │                │                              │條例第19條│
│    │                │                              │第1項前段 │
│    │                │                              │之規定，宣│
│    │                │                              │告沒收。  │
├──┼────────┼───────────────┼─────┤
│3   │陳逸濤持有之行動│                              │與本件運輸│
│    │電話門號00000000│                              │毒品犯行並│
│    │90號（含SIM卡1張│                              │無直接關連│
│    │）行動電話1支   │                              │，爰不諭知│
│    │。              │                              │沒收。    │
├──┼────────┼───────────────┼─────┤
│4   │陳逸濤身上扣得現│                              │同上      │
│    │金3,800元、陳逸 │                              │          │
│    │鴻身上扣得現金9,│                              │          │
│    │700元。         │                              │          │
├──┼────────┼───────────────┼─────┤
│5   │陳逸鴻持有之行動│                              │無證據證明│
│    │電話門號00000000│                              │為共犯陳逸│
│    │84（鍾黃貴交付）│                              │鴻、鍾黃貴│
│    │號（含SIM卡1張）│                              │所有，抑或│
│    │、門號0000000000│                              │與本件運輸│
│    │號（含SIM卡1張）│                              │毒品有直接│
│    │行動電話各1支。 │                              │關連，爰不│
│    │                │                              │諭知沒收。│
└──┴────────┴───────────────┴─────┘